【裁判字號】    97,訴,4701
【裁判日期】    971216
【裁判案由】    毒品危害防制條例
【裁判全文】
臺灣板橋地方法院刑事判決              97年度訴字第4701號
公  訴  人  臺灣板橋地方法院檢察署檢察官
被      告  甲○○
                  （現另案於臺灣臺北監獄臺北分監執行中）
上列被告因毒品危害防制條例案件，經檢察官提起公訴（97年度
毒偵字第7876號、第7877號），本院裁定改用簡式審判程序審理
，判決如下：
    主  文
甲○○施用第一級毒品，累犯，處有期徒刑柒月。又施用第一級
毒品，累犯，處有期徒刑柒月。應執行有期徒刑壹年。
    事  實
一、甲○○前於民國90年間因施用毒品案件，經臺灣基隆地方法
    院裁定送觀察、勒戒後，認無繼續施用毒品之傾向，由臺灣
    基隆地方法院檢察署檢察官於90年8 月8 日以90年度毒偵字
    第1201號為不起訴處分確定。又於91年間因施用毒品案件，
    經臺灣基隆地方法院裁定送觀察、勒戒後，認無繼續施用毒
    品之傾向，由臺灣基隆地方法院檢察署檢察官於92年1 月3
    日以91年度毒偵字第1006號、第1158號為不起訴處分確定。
    復於92年間因施用毒品案件，經臺灣基隆地方法院於92年10
    月28日以92年訴字第475 號判處有期徒刑8 月確定。又於93
    年間因施用毒品案件，經臺灣基隆地方法院於93年5 月28日
    以93年訴字第264 號判處有期徒刑10月確定，並與上開案件
    接續執行，甫於94年7 月28日執行完畢（於本案構成累犯）
    。又於96年間因施用毒品案件，經本院於97年3 月26日以96
    年訴字第4540號判處有期徒刑7 月確定（現執行中）。詎其
    猶不知悔改，另基於施用第1 級毒品海洛因之犯意，於97年
    6 月28日21時許，在其位於臺北縣瑞芳鎮○○路480 號住處
    外，以針筒注射之方式，施用第1 級毒品海洛因乙次。嗣於
    97年6 月29日11時30分許，在基隆市信義區○○○路及深溪
    路口，因形跡可疑而為警上前盤查，經警發現其右手臂有注
    射針筒之痕跡，始供出上情。又另基於施用第1 級毒品海洛
    因之犯意，於97年7 月9 日22時許，在臺北縣瑞芳鎮○○路
    某公共廁所內，以針筒注射之方式，施用第1 級毒品海洛因
    乙次。嗣於97年7 月10日15時30分許，在臺北縣瑞芳鎮○○
    路99號附近某涼亭前，因形跡可疑而為警上前盤查，經警發
    現其右手有注射針筒之痕跡，始供出上情。
二、案經基隆市政府警察局第二分局、臺北縣政府警察局瑞芳分
    局報請臺灣基隆地方法院檢察署呈請臺灣高等法院檢察署檢
    察長核轉臺灣板橋地方法院檢察署檢察官偵查起訴。
    理  由
一、上揭事實業據被告甲○○於偵查及本院準備程序、審理中坦
    承不諱（見臺灣板橋地方法院檢察署97年度毒偵字第7876號
    偵查卷第5 頁、97年度毒偵字第7877號偵查卷第5 頁、本院
    97年12月2 日準備程序及簡式審判筆錄），且被告2 次為警
    查獲所採集之尿液經送檢驗結果，確均呈嗎啡陽性反應，此
    有臺灣檢驗科技股份有限公司及臺灣尖端先進生技醫藥股份
    有限公司濫用藥物尿液檢驗報告各1 紙在卷可憑（見臺灣基
    隆地方法院檢察署97年度毒偵字第1810號偵查卷第7 頁、97
    年度毒偵字第2192號偵查卷第6 頁）。又90年間因施用毒品
    案件，經臺灣基隆地方法院裁定送觀察、勒戒後，認無繼續
    施用毒品之傾向，由臺灣基隆地方法院檢察署檢察官於90年
    8 月8 日以90年度毒偵字第1201號為不起訴處分確定。又於
    91年間因施用毒品案件，經臺灣基隆地方法院裁定送觀察、
    勒戒後，認無繼續施用毒品之傾向，由臺灣基隆地方法院檢
    察署檢察官於92年1 月3 日以91年度毒偵字第1006號、第11
    58號為不起訴處分確定。復於92年間因施用毒品案件，經臺
    灣基隆地方法院於92年10月28日以92年訴字第475 號判處有
    期徒刑8 月確定。又於93年間因施用毒品案件，經臺灣基隆
    地方法院於93年5 月28日以93年訴字第264 號判處有期徒刑
    10月確定，並與上開案件接續執行，甫於94年7 月28日執行
    完畢。又於96年間因施用毒品案件，經本院於97年3 月26日
    以96年訴字第4540號判處有期徒刑7 月確定等情，有臺灣高
    等法院被告前案紀錄表1 份在卷可憑。是本案事證明確，被
    告施用第1 級毒品之犯行均堪以認定，應予依法論處。
二、核被告甲○○所為，均係犯毒品危害防制條例第10條第1 項
    之施用第1 級毒品罪。被告持有第1 級毒品海洛因，既意在
    供己施用，其持有之低度行為應為施用之高度行為所吸收，
    均不另論罪。被告所犯上開2 罪間，犯意各別，顯係另行起
    意，應予分論併罰。末查，被告有如事實欄所載之論罪科刑
    及執行情形，此有臺灣高等法院被告前案紀錄表1 份可查，
    其於有期徒刑執行完畢後，5 年內故意再犯本件有期徒刑以
    上之2 罪，為累犯，均應依法加重其刑。爰審酌被告之素行
    、犯罪之動機、目的、手段，施用第1 級毒品戕害自身健康
    及其犯後坦承犯行，態度良好等一切情狀，各量處如主文所
    示之刑，並定其應執行之刑，以資懲儆。
三、本件經檢察官提起公訴，被告於準備程序中就被訴事實為有
    罪之陳述，經法官告知簡式審判程序之旨，並聽取公訴人、
    被告之意見後，本院合議庭裁定由受命法官獨任進行簡式審
    判程序，併予敘明。
據上論斷，應依刑事訴訟法第273 條之1 第1 項、第299 條第1
項前段，毒品危害防制條例第10條第1 項，刑法第11條前段、第
47條第1 項、第51條第5 款，判決如主文。
本案經檢察官王家春到庭執行職務。
中    華    民    國    97    年    12    月    16    日
                  刑事第十九庭  法  官  曾正耀
上列正本證明與原本無異。
如不服本判決，應於判決送達後10日內敘明上訴理由，向本院提
出上訴狀 (應附繕本) ，上訴於臺灣高等法院。其未敘述上訴理
由者，應於上訴期間屆滿後20日內向本院補提理由書「切勿逕送
上級法院」。
                                書記官  田世杰
中    華    民    國    97    年    12    月    16    日
附論罪科刑依據之法條：
毒品危害防制條例第10條第1項
施用第1級毒品者，處 6 月以上 5 年以下有期徒刑。


司法院資訊處製作；財團法人民間司法改革基金會備份。
